【裁判字號】    91,訴,2631
【裁判日期】    920130
【裁判案由】    違反槍砲彈藥刀械管制條例等
【裁判全文】
臺灣臺中地方法院刑事判決                        九十一年度訴字第二六三一號
    公  訴  人  甲○○  臺灣臺中地方法院檢察署檢察官
    被      告  乙○○  男  三.
    指定辯護人  本院公設辯護人丙○○
右列被告因違反槍砲彈藥刀械管制條例等案件，經檢察官提起公訴（九十一年度偵字
第二一一三九號），本院判決如左：
    主  文
乙○○未經許可，持有手槍，累犯，處有期徒刑伍年參月，併科罰金新臺幣壹拾萬元
，罰金如易服勞役，以銀元參佰元折算壹日。扣案之九０制式手槍壹枝（槍枝管制編
號：0000000000號，含彈匣壹個）、口徑九ＭＭ制式半自動手槍子彈參顆
，均沒收。
    事  實
一、乙○○前曾於民國八十年間因違反麻醉藥品管理條例案件，經臺灣板橋地方法院
    判處應執行有期徒刑五年十月確定，於八十一年一月二十七日入監執行，至八十
    三年二月六日假釋出獄，後經撤銷假釋，自八十五年九月十九日起執行殘刑三年
    二月十一日，而入臺灣台南監獄台南分監執行，至八十八年十月七日執行完畢出
    監。乙○○在台南分監執行時，結識真實年籍、姓名不詳，綽號「阿南」之受刑
    人，「阿南」邀約乙○○出監後至其家鄉台南縣新營市遊訪，乙○○遂於八十八
    年十月七日出獄當天，即至台南縣新營巿「阿南」所經營之某家ＫＴＶ店拜訪「
    阿南」。乙○○於是日晚間在該ＫＴＶ店內受「阿南」招待時，發覺「阿南」在
    該店內置有具殺傷力之九０制式手槍一枝（以色列IMI廠製JERICHO 941FB型口徑
    九ＭＭ制式半自動手槍，槍枝管制編號：0000000000號，含彈匣一個
    ），及具殺傷力之口徑九ＭＭ制式半自動手槍子彈三顆，竟意圖為自己不法之所
    有，於竊得後迅即離去前往台北地區，而同時未經許可，持有上開制式手槍一支
    （含彈匣一個）及子彈三顆。迨至九十一年六月二十四日二十三時三十分，始為
    警在台北縣新莊市○○街二十號四樓查獲，並扣得該支制式手槍（含彈匣一個）
    及子彈三顆。
二、案經台北市政府警察局松山分局報請臺灣板橋地方法院檢察署呈請臺灣高等法院
    檢察署檢察長核轉臺灣臺中地方法院檢察署檢察官偵查起訴。
    理  由
一、被告乙○○對前揭在台南分監執行時結識「阿南」，而於八十八年十月七日出獄
    當天即前去尋訪，是日晚間在台南縣新營巿內「阿南」所經營之某家ＫＴＶ店竊
    得具殺傷力之九０制式手槍一枝、口徑九ＭＭ制式半自動手槍子彈三顆，而同時
    未經許可持有等情節，於警、偵訊及本院審理時，均坦承屬實。查：(一)警方於九
    十一年六月二十四日二十三時三十分，持搜索票在台北縣新莊市○○街二十號四
    樓查獲被告，當場從被告之身上起出九０制式手槍一枝（含彈匣一個）、子彈三
    顆等事實，有臺灣板橋地方法院核發之搜索票、台北巿政府警察局松山分局之搜
    索扣押筆錄等影本各一件及扣案之槍、彈可證；(二)而該枝扣案之九０制式手槍（
    槍枝管制編號：0000000000號，含彈匣一個），經內政部警政署刑事
    警察局鑑定之結果，認係以色列IMI廠製JERICHO 941FB型口徑九ＭＭ制式半自動
    手槍，槍枝機械性能良好，具殺傷力；另送鑑制式子彈三顆，均為口徑九ＭＭ制
    式半自動手槍子彈，亦具殺傷力；此有該局九十一年七月十九日刑鑑字第０九一
    ０一六四七四九號槍彈鑑定書一件在卷可參；(三)從以上事證檢視被告所為之自白
    ，可見與事實相符，即得採為證據。再綜觀上述情節，本件事證已明，被告前開
    先竊盜，而未經許可，同時持有具殺傷力之制式槍、彈等犯行，足可認定。
二、核被告乙○○所為，係犯刑法第三百二十條第一項之竊盜罪、槍砲彈藥刀械管制
    條例第七條第四項之未經許可持有手槍罪、同條例第十二條第四項之未經許可持
    有子彈罪。被告以一行為，同時觸犯未經許可持有手槍罪及未經許可持有子彈罪
    等數罪名，構成異種想像競合犯，依刑法第五十五條，應從一重依未經許可持有
    手槍罪論擬。惟其所犯竊盜罪與未經許可持有手槍罪間，又有方法、目的之牽連
    關係，為牽連犯，依刑法第五十五條，即應從一重之未經許可持有手槍罪處斷。
    另前開被告曾於八十年間因違反麻醉藥品管理條例案件，經臺灣板橋地方法院判
    處應執行有期徒刑五年十月確定，至八十八年十月七日始執行完畢出監等過程，
    有臺灣臺中地方法院檢察署刑案資料查註紀錄表、臺灣高等法院被告全國前案紀
    錄表各一份附卷可按，其於前案受有期徒刑之執行完畢後，五年以內再犯本件有
    期徒刑以上之罪，屬累犯，應依刑法第四十七條加重其刑。爰審酌被告所持有之
    槍彈種類、數量、持有之時間，及其犯罪之動機、目的、方法、手段、所生危害
    、犯後態度良好等一切情狀，量處如主文所示之刑，並諭知罰金如易服勞役之折
    算標準。扣案具殺傷力之九０制式手槍一枝（以色列IMI廠製JERICHO 941FB型口
    徑九ＭＭ制式半自動手槍，槍枝管制編號：0000000000號，含彈匣一
    個），及具殺傷力之口徑九ＭＭ制式半自動手槍子彈三顆，均為違禁物，應依刑
    法第三十八條第一項第一款之規定，均予宣告沒收。
據上論斷，應依刑事訴訟法第二百九十九條第一項前段，槍砲彈藥刀械管制條例第七
條第四項、第十二條第四項，刑法第十一條前段、第三百二十條第一項、第五十五條
、第四十七條、第四十二條第二項、第三十八條第一項第一款，罰金罰鍰提高標準條
例第一條前段、第二條，判決如主文。
中      華      民      國      九十二      年      一      月  三十    日
                                臺灣臺中地方法院刑事第六庭
                                    法  官  莊  深  淵
右正本證明與原本無異。
如不服本判決，應於送達後十日內向本院提出上訴狀（須附繕本），上訴於台灣高等
法院台中分院。
                                    書記官
中      華      民      國      九十二      年      一      月  三十    日
附錄論罪科刑法條
中華民國刑法第三百二十條 (普通竊盜罪、竊佔罪)：
意圖為自己或第三人不法之所有，而竊取他人之動產者，為竊盜罪，處五年以下有期
徒刑、拘役或五百元以下罰金。
意圖為自己或第三人不法之利益，而竊佔他人之不動產者，依前項之規定處斷。
前二項之未遂犯罰之。
槍砲彈藥刀械管制條例第七條：
未經許可，製造、販賣或運輸火砲、肩射武器、機關槍、衝鋒槍、卡柄槍、自動步槍
、普通步槍、馬槍、手槍或各類砲彈、炸彈、爆裂物者，處死刑、無期徒刑或七年以
上有期徒刑；處徒刑者，併科新台幣三千萬元以下罰金。
未經許可，轉讓、出租或出借前項所列槍砲、彈藥者，處無期徒刑或五年以上有期徒
刑，併科新台幣一千萬元以下罰金。
意圖供自己或他人犯罪之用，而犯前二項之罪者，處死刑或無期徒刑；處徒刑者，併
科新台幣五千萬元以下罰金。
未經許可，持有、寄藏或意圖販賣而陳列第一項所列槍砲、彈藥者，處五年以上有期
徒刑，併科新台幣一千萬元以下罰金。
第一項至第三項之未遂犯罰之。
槍砲彈藥刀械管制條例第十二條：
未經許可，製造、販賣或運輸子彈者，處一年以上七年以下有期徒刑，併科新台幣五
百萬元以下罰金。
未經許可，轉讓、出租或出借子彈者，處六月以上五年以下有期徒刑，併科新台幣三
百萬元以下罰金。
意圖供自己或他人犯罪之用，而犯前二項之罪者，處三年以上十年以下有期徒刑，併
科新台幣七百萬元以下罰金。
未經許可，持有、寄藏或意圖販賣而陳列子彈者，處五年以下有期徒刑，併科新台幣
三百萬元以下罰金。
第一項至第三項之未遂犯罰之。


司法院資訊處製作；財團法人民間司法改革基金會備份。
